【裁判字號】    89,易,865
【裁判日期】    890510
【裁判案由】    恐嚇
【裁判全文】
臺灣高雄地方法院刑事判決                          八十九年度易字第八六五號
    公  訴  人  臺灣高雄地方法院檢察署檢察官
    被      告  甲○○
右列被告因恐嚇案件，經檢察官提起公訴（八十八年度偵字第三○三二○號），本院
判決如左：
    主  文
甲○○以加害生命之事，恐嚇他人致生危害於安全，處有期徒刑貳月。如易科罰金，
以參佰元折算壹日。
    事  實
一、甲○○有竊盜、恐嚇取財等前科，現因偽造有價証券罪，經判處有期徒刑三年一
    月，在監執行中。餘引用起訴書（如附件）。
二、案經高雄縣警察局鳳山分局移送臺灣高雄地方法院檢察署檢察官偵查起訴。
    理  由
一、訊據被告甲○○於警訊時、偵查中及本院審理中均矢口否認有何恐嚇犯行，辯稱
    ：伊與丙○○並不認識，亦未於公訴意旨所指恐嚇時地與丙○○、乙○○見面，
    更無可能對丙○○恐嚇云云。惟查被告於公訴意旨所指時地，確有恐嚇丙○○謂
    ：要讓丙○○一槍斃命，要讓丙○○死得很難看等語之事實，業經被害人丙○○
    及証人乙○○於警訊、偵查中及丙○○於審理中指述綦詳不移。查被告與被害人
    丙○○從不相識，此為被告於本院審理中陳明在卷，則既屬素不相識，更無嫌隙
    可言，被害人要無虛詞構陷之動機甚明。又查被告於審理中復供稱：伊與乙○○
    在舞廳認識，兩人交往至今五年多，係男女朋友，持續交往至八十八年九月間伊
    入獄服刑，同年七月間，二人雖偶有吵架，然感情仍繼續維持等語。然按諸常理
    ，乙○○與被告繼係多年男女朋友，其於八十八年七月之案發期間若仍與被告維
    持男女朋友之感情至同年九月間被告入獄，則縱被告確有恐嚇言詞，亦不致於警
    訊及偵查中一再指述被告犯行，足見案發之時被告與証人乙○○之感情應已交惡
    ，被告所供當時與黃女感情仍續維持，應非事實。黃女於偵查中所証：案發當時
    被告要伊與被告上車，伊不願意，被告拉扯伊，後來丙○○趕過來，被告火大，
    說如果看到丙○○，不會讓他好死，要讓他一槍斃命，叫他回去等死等語，應屬
    可信。況乙○○於案發期間若仍與被告維持男女朋友之感情，則其更無與丙○○
    共同誣陷被告之可能。其証詞更屬可採。綜上所述，被告所辯應無可採，其犯行
    洵堪認定。
二、核被告所為，係犯刑法第三百零五條之罪。爰審酌被告一再否認犯行，犯罪後之
    態度雖屬不佳，惟其與乙○○因男女感情糾葛，拉扯之際，見另有男子即丙○○
    ，一時情緒失控，而出恐嚇之言，亦屬常情可解等一切情狀，量處如主文所示之
    刑，並諭知易科罰金之折算標準。
據上論斷，應依刑事訴訟法第二百九十九條第一項前段，刑法第三百零五條，第四十
一條、罰金罰鍰提高標準條例第一條前段、第二條，判決如主文。
本案經檢察官李門騫到庭執行職務
中      華      民      國      八十九      年      五    月    十    日
                                      臺灣高雄地方法院刑事第七庭
                                          法  官  蔡  國  卿
右正本證明與原本無異。
如不服本判決，應於判決送達後十日內，向本院提出上訴狀。
                                          書記官  邱  靜  銘
中      華      民      國      八十九      年      五    月    十六  日
附錄本判決論罪之法條
刑法第三百零五條：
以加害生命、身體、自由、名譽、財產之事恐嚇他人，致生危害於安全者，處二年以
下有期徒刑、拘役或三百元以下罰金。


司法院資訊處製作；財團法人民間司法改革基金會備份。
